CARLOS JESÚS

FULL-STACK DEVELOPER REACT JS - .NET - SQL

DATOS PERSONALES

Email: CAJS0718@GMAIL.COM In: https://www.linkedin.com/in/carlosjesus-4950b8173

PERFIL PROFESIONAL

Egresado de la Tecnicatura Universitaria de Sistemas Informáticos en la Universidad Tecnológica Nacional. Soy responsable, proactivo, asumo retos y metas que la organización plantea, perseverante en los objetivos, con experiencia y vocación de servicio, capacidad para trabajar en equipo y predispuesto a nuevos conocimientos.

OBJETIVOS

DESEMPEÑAR MI CARRERA PROFESIONAL COMO FULLSTACK DEVELOPER EN UNA EMPRESA COMPETITIVA PARA DESARROLLAR MIS HABILIDADES TÉCNICAS Y SOCIALES PARA BENEFICIO EMPRESARIAL Y PERSONAL.

FORMACIÓN ACADÉMICA

AUTODIDACTA

Aprendiendo Nextjs, Node js., Cloud,

Tec. Univ. de SISTEMAS INFORMÁTICOS en UTN-FRGP(ARGENTINA)

2019 - 2022/ Culminado

Ing. Informática en FIUBA

2016 - 2018/ Pausado / 2021 - actualmente

CODO A CODO / 2021 - Culminado

Desarrollo Web Fullstack Js

CODERHOUSE

- * JavaScript
- * Reactjs
- * Metodologías Ágiles SCRUM

EXPERIENCIA LABORAL

Globons The Digital Innovation Company - Fullstack Developer (Enero 2022 - Actualmente)

- Proyecto: Javit de Droguería del Sud.
- Tecnologías : React Js C# Net Core Docker SQL SERVER Node JS
- Page: https://www.javit.com.ar/#/

Descripción:

Javit es un e-commerce ya implementada que conecta a Tiendas, Centros de Distribución, Puntos de entrega(Farmacias) y usuario final, en la oferta, compra y envío de productos, trackeando el producto en cada instancia del proceso de envío hasta que el usuario lo retira.

Rol:

Me encargo del mantenimiento, mejora e implementación de nuevas funcionalidades que el cliente solicite para la app.

A nivel de código me encargo de documentar para luego implementar mejoras y nuevas funcionalidades a medida, esto aplica tanto a front-end(crear nuevas vistas, consumir api con axios, validar formualrios,etc), backe-end(agregar nuevas funcionalidades a la API-Rest) y hacer consultas en SQL .

Coder House - Tutor de Javascript y Reactjs (Marzo 2020 - Noviembre 2022)

Ser guía y mentor para un grupo de alumnos designados por Coder house, mediante reuniones de zoom

Rockstar Solutions - Fullstack Developer (Julio 2021 - Diciembre 2021)

- · Proyecto WordlSys.
- Tecnologías : Angular v9 C# Net Core 5 (Asp.Net Zero Framework) SQL SERVER
- Page: http://ldi.worldsys.com.ar/account/login

Descripción:

WordlSys es una app web, en proceso de implementación, corporativa basado en un modelo de gestión organizacional, únicamente para el ámbito empresarial. Interrelaciona las áreas de una empresa para agilizar procesos y trámites entre áreas mediante la app.

Rol.

Por el lado del front-end crear nuevas vistas con formularios, tablas, modales, consumir api, implementación de cards. En el backend, crear entidades y luego hacer migraciones para crear tablas en Sql, creación de api rest con los verbos de HTTP.

Freelance en Bief - Fullstack Developers (Diciembre 2020 - Julio 2021)

- Proyecto WooProm .
- Tecnologías : ReactJs NextJs SASS C# .Net Core SQL Server

Descripción:

E-commerce web app, venta de indumentarias. La relación directa entre cliente y vendedor. La app tiene vista para el usuario y vista admin para el dueño de la tienda.

Rol:

Por el lado del front-end crear el panel admin que contenia tablas con lógica CRUD, consumir api, implementación de cards. En el backend, crear entidades y luego hacer migraciones para crear tablas en Sql, creación de api rest con los verbos de HTTP